# César Alberto Piñero Reverón

## **Desarrollador Web**

Soy un profesional con más de 5 años de experiencia en el desarrollo web, me especializo en el front-end principalmente elaborando paginas web resposivas para el consumo de API REST.

Me concidero un apacionado de las tegnologias y cualquier novedad que me permita incrementar mis conociminetos.

## **EXPERIENCIA PROFESIONAL**

# TraceTravels | Desarrollador Web

Abr. 2020 - Actualidad

- Pasar a **HTML** el diseño PSD de la pagina principal **tracetravels.com**.
- Construir peticiones asíncronas para recoger resultados de vuelos.
- Elaborar selectores personalizados de aeropuertos y banderas con javascript.
- Implementar funcion de calendario utilizando la libreia Pikaday.js.

#### Tu Movil | Desarrollador Web

En. 2020 - Mzo. 2020

- Modificación y creación de módulos para la tienda distribuidortumovil.net utilizando PHP y SQL:
  - Ajustes en la cantidad de productos máximos que se pueden cargar al carrito.
  - Ajustes minimos para el responsive del menú.
  - Construir contratos en PDF utilizando la librería FPDF.
  - Elaborar script para la captura de firmas biometrias utilizando javascript.

## ConstruyoWebsite | Desarrollador Web

Febr. 2019 - Nov. 2019

- Elaborar y modificar plantillas responsivas con **Bootstrap**.
- Creacion y modificacion de Bases de Datos SQL.
- Dar apoyo en la elaboracion del carrito de compra de la pagina principal :
  - Modificaciones en la cantidad de planes que se pueden cargar al carro.
  - Ajustes de los datos en el checkout.
  - Elaborar script para verificar disponibilidad de dominio ingresado por el usuario.

#### Arkiteck C.A | Desarrollador Web

Agt. 2015 - Febr. 2017

- Elaboración de Manuales de Usuario.
- Levantamiento de Requerimientos para la elaboración de Sistemas de Información.
- Elaboración de expedientes de prueba para el testeo de Sistemas de Información.
- Dar apoyo en la construcción de paginas web responsivas.

# **FORMACIÓN**

Bachiller en Ciencias / Unidad Educativa Colegio Alejandro de Humboldt de Guatire

2008-2013

Técnico en Administración. Mención Informática / Instituto Universitario de Tecnología Elías Calixto Pompa

2013-2016



## **CONTACTO**

+58 0412-373-6129

**Q** Guatire, Edo Miranda

cesarpinero2009@hotmail.com

## **SKILLS**

- JavaScript / JQuery
- TypeScript
- HTML5
- CSS3 / Bootstrap
- PHP
- SQL
- Wordpress / Woocomerce
- Git

# **COMPETENCIAS**

- ✓ Pasión proactiva
- ✓ Adaptacion al cambio
- ✓ Trabajo en equipo